---
title: "Informe"
author: "Daniel Alvarado"
date: "26/11/2020"
output: 
  officedown::rdocx_document:
        reference_docx: template.docx
cls: apa.cls
bibliography: bibliografia.bib
link-citations: yes
always_allow_html: true
fig_caption: yes
tab_caption: yes
encoding: "UTF-8"
---

```{r, include=FALSE}
knitr::opts_chunk$set(echo = FALSE, message = FALSE, warning = FALSE,
                      fig.cap = TRUE,
  tab.cap.pre = "Tabla ", fig.cap.pre = "Figura ")

library(officedown)
library(officer)
library(kableExtra)
library(patchwork)
library(tidyverse)
library(flextable)
library(koboloadeR)
library(sf)
library(osmdata)
library(rworldxtra)
library(cowplot)
library(ggspatial)
library(tmap)
library(raster)

kobo_data_downloader("650683", "flisol_2021:flisol_2021", check = F) # Importa el proyecto

# creamos un data frame con las variables de interes y modificamos algunos nombres
DF <- data_650683 %>% 
  dplyr::select(ultima_compra, nombre, edad,sexo, gusto_flisol, "_ubicacion_latitude", "_ubicacion_longitude") %>% 
  rename(latitud = "_ubicacion_latitude" , longitud = "_ubicacion_longitude")


# Mapa --------------------------------------------------------------------

# Obteniendo mapa de colombia
data("countriesHigh")
Mundo <- st_as_sf(countriesHigh)
colombia <- Mundo %>%  dplyr::select(ne_10m_adm) %>% filter(ne_10m_adm=="COL")

#Mapa de costa caribe
departamentos <- getData('GADM', country='COL', level=1)
departamentos <- st_as_sf(departamentos)
caribe <- departamentos %>% dplyr::filter(NAME_1 == "Atlántico" | NAME_1 == "Bolívar" | 
                                            NAME_1 == "Magdalena" | NAME_1 == "Sucre" |
                                            NAME_1 ==  "Córdoba" | NAME_1 == "Cesar" |
                                            NAME_1 == "La Guajira")


puntos <- st_as_sf(DF, coords = c(7,6), crs = "+proj=longlat +datum=WGS84")

box <- st_as_sfc(st_bbox(caribe))

# Macrolocalizacion

mapa_1 <- ggplot() + geom_sf(data = colombia, fill = "white") + 
  geom_sf(data = box, fill = NA, color= "red") + 
  ggtitle("Macrolocalizacion") +
  theme_bw() + theme(panel.grid.major = element_blank(),
                     panel.grid.minor = element_blank(),
                     axis.text.x = element_blank(),
                     axis.text.y = element_blank(),
                     plot.title = element_text(hjust = 0.5, size = 7))

#Mapa region caribe
mapa_2 <- ggplot()  +
  geom_sf(data = caribe) +
  geom_sf(data = puntos, aes(color = sexo)) + 
  annotation_north_arrow(location ="tl",
                         which_north ="true",
                         style = north_arrow_fancy_orienteering()) +
  annotation_scale(location = "br") + 
  scale_color_manual(values = c("blue", "red")) +  theme_bw() + xlab(NULL) + ylab(NULL)

# Juntamos los mapas
mapa_final <- ggdraw() + 
  draw_plot(mapa_2) +
  draw_plot(mapa_1, x=0.5, y= 0.17, width=0.3, height=0.28)

# Gaficos

hombres <- DF %>% dplyr::select(edad, sexo) %>%  filter(sexo == "Hombre") %>% mutate(Grupos = case_when(edad >= 0 & edad <=10 ~ "0-10",
                                                                         edad >= 11 & edad <=20 ~ "11-20",
                                                                         edad >= 21 & edad <=40 ~ "21-30",
                                                                         edad >= 31 & edad <=40 ~ "31-40",
                                                                         edad >= 41 & edad <=50 ~ "41-50",
                                                                         edad >= 51 & edad <=60 ~ "51-60",
                                                                         edad >= 61 & edad <=70 ~ "61-70",
                                                                         edad >= 71 & edad <=80 ~ "71-80",
                                                                         edad >= 81 & edad <=90 ~ "81-90",
                                                                         edad >= 91 & edad <=100 ~ "91-100"
)) %>% group_by(Grupos) %>% summarise(numero = n()) %>% 
  mutate(porcentaje = round((numero/sum(numero))*100,2)*-1) %>% mutate(sexo = "Hombre")

mujer <- DF %>% dplyr::select(edad, sexo) %>%  filter(sexo == "Mujer") %>% mutate(Grupos = case_when(edad >= 0 & edad <=10 ~ "0-10",
                                                                         edad >= 11 & edad <=20 ~ "11-20",
                                                                         edad >= 21 & edad <=40 ~ "21-30",
                                                                         edad >= 31 & edad <=40 ~ "31-40",
                                                                         edad >= 41 & edad <=50 ~ "41-50",
                                                                         edad >= 51 & edad <=60 ~ "51-60",
                                                                         edad >= 61 & edad <=70 ~ "61-70",
                                                                         edad >= 71 & edad <=80 ~ "71-80",
                                                                         edad >= 81 & edad <=90 ~ "81-90",
                                                                         edad >= 91 & edad <=100 ~ "91-100"
)) %>% group_by(Grupos) %>% summarise(numero = n()) %>% 
  mutate(porcentaje = round((numero/sum(numero))*100,2)) %>% mutate(sexo = "Mujer")

comunidad <- bind_rows(hombres, mujer)


# Graficas ----------------------------------------------------------------

graf1 <- ggplot(data = comunidad,
    aes(x = Grupos,
        y = porcentaje, fill = sexo)
  ) +
  geom_col(position = "stack", alpha = 0.6, color = "white") + 
  coord_flip() +
  scale_fill_manual(values = c("midnightblue", "darkred")) +
  theme_bw() +
  theme(legend.position = "bottom",
    plot.caption = element_text(hjust = 0)) +
  scale_y_continuous(breaks = seq(-100, 100, by = 20), 
                     labels = c(rev(seq(0, 100, by = 20)), seq(10, 100, by = 20))) +
  labs(
    y = "Porcentaje",
    x = "Grupos de edades")


graf2 <- ggplot(DF) + geom_boxplot(aes(gusto_flisol, edad, fill =sexo), alpha = 0.6) + 
  labs(x="Gusto a Flisol", y = "Edades") + theme_bw() +
  theme(legend.position = "bottom") +
  scale_fill_manual(values = c("midnightblue", "darkred"))


```

# Introducción

Este es un informe de la presentacion usando ODK y R en el Flisol-Caribe 2021 en el uso de herramientas libres, en la recolecta y automatización de analisis de datos.

# Materiales y metodos

## Area de estudio

vemos nuestra area de estudio en la figura \@ref(fig:mapa)

```{r, fig.cap= "Area de estudio", fig.id = "mapa"}
plot(mapa_final)
```

## Metodos

Se diseño un formulario usando una plantilla de Excel siguiendo las especificaciones de [ODK's Docs](https://docs.getodk.org), la cual fue implementada en el servidor KoboToolbox y fueron descargados, limpiados y analizados usando @rcore y el paquete Tydiverse creado por @wickham_2019

# Resultados

Se obtuvieron un total de `r nrow(DF)` registros, ver tabla \@ref(tab:datos) y el promedio de edad de los participantes es de `r round(mean(DF$edad),2)` años

```{r,echo=FALSE, tab.cap="Tabla de datos", tab.id = "datos"}
flextable::flextable(DF, cwidth = 1)

```

y el grafico de resultados en la figura \@ref(fig:juntas)

```{r, fig.cap= "vemos dos figuras juntas A) Poblacion B) Boxplot ",  fig.id = "juntas"}
(graf1 + graf2) + plot_annotation(tag_levels = "A")
```

# Conclusión

Es muy práctico usar Rmarkdown

\newpage

# Bibliografía
